# 同控下股权转让商誉的折算汇率

提问人：fanwjsh 时间：2022-08-31 18:51:44
求助陈版：
五年前，境外公司A从境内第三方收购了B公司，收购时产生了商誉和土地增值，土地增值记入了无形资产。A公司按收购时的汇率折算商誉和无形资产作为长投入账，此后A和B以美元为本位币做合并报表。
今年，同一集团内，境内C公司（属于A的子公司）从A手中收购了全部B的股权。C和B用人民币为本位币做合并。
请问：
1 ）商誉和无形资产的净值应该按照哪个时点（C收购时还是A收购时）的汇率折算，记入C的长投？
谢谢。

回答人：chenyiwei
根据《企业会计准则第 2 号——长期股权投资（ 2014 年修订）》第五条：在同一控制下合并中，“在合并日按照被合并方所有者权益在最终控制方合并财务报表中的账面价值的份额作为长期股权投资的初始投资成本”。
因此，对合并方C而言，应假设将其最终控制方合并报表中的A公司各项资产、负债账面价值按照合并日即期汇率折算到人民币（C企业的本位币），以此作为长期股权投资成本的确定依据。